臺灣臺南地方法院民事裁定
110年度抗字第51號
抗  告  人  黃宥潔即新漾髮型沙龍



相  對  人  中租迪和股份有限公司

法定代理人  陳鳳龍


上列抗告人因與相對人間請求本票裁定強制執行事件，抗告人對
於民國110年3月17日本院司法事務官所為110年度司票字第796號
裁定提起抗告，本院裁定如下：
    主  文
抗告駁回。
抗告程序費用新臺幣壹仟元由抗告人負擔。
    理  由
一、本件抗告意旨略以：如附表所示之本票（下稱系爭本票）上
    所載之付款地為相對人之公司地址，係相對人單方面訂定之
    定型化約款，該付款地雖無合意管轄之字樣，然實質上係相
    對人事先以定型化約款與抗告人成立管轄法院之約定，依民
    事訴訟法第28條第2項規定，該管轄約定對抗告人而言顯失
    公平，原審法院並無管轄權，請本院廢棄原裁定，移送抗告
    人住所地之臺灣橋頭地方法院。系爭本票之利息於民國110
    年7月20日新法施行後，超過週年利率百分之16之利息部分
    ，無效，原裁定未區分110年7月20日以後發生之利息債務，
    不得高於週年利率百分之16，一律以百分之20計算，亦有違
    誤，應予廢棄。另抗告人就系爭本票尚有交付相對人新臺幣
    （下同）750,000元保證金，經抵銷後，抗告人僅積欠相對
    人750,000元，相對人請求1,055,000元，超過其債權額，原
    裁定認定之金額錯誤，請本院廢棄原裁定。
二、按執票人向本票發票人行使追索權時，得聲請法院裁定後強
    制執行，票據法第123條定有明文。次按本票執票人，依票
    據法第123條規定，聲請法院裁定許可對發票人強制執行，
    係屬非訟事件，此項聲請之裁定，及抗告法院之裁定，僅依
    非訟事件程序，以審查強制執行許可與否，並無確定實體上
    法律關係存否之效力，如發票人就票據債務之存否有爭執時
    ，應由發票人提起確認之訴，以資解決（最高法院57年臺抗
    字第76號判例要旨參照）。質言之，准許本票強制執行之裁
    定因屬非訟事件裁定，為裁定之法院僅就本票為形式上之審
    查，抗告法院亦僅就形式為審查，無從審酌屬於實體上法律
    關係之事由，亦不得審酌抗告人關於實體事項之抗辯事由。
三、本件相對人主張執有抗告人簽發之系爭本票，經相對人提示
    未獲付款，爰依票據法第123條聲請裁定許可強制執行等情
    ，業據本院調閱本院110年度司票字第796號卷查明無訛，而
    就系爭本票之記載為形式上審查，堪認具備本票之有效要件
    ，原裁定准許相對人就系爭本票，於如附表所示之票面金額
    內，得為強制執行，即無不合。抗告人上開關於利息及債權
    金額之主張，係對於相對人與抗告人間是否有系爭本票票據
    債權之實體上法律關係有所爭執，核屬實體上之爭執，其所
    述縱然屬實，揆諸首揭判例之意旨，亦非本件非訟事件程序
    所得審究，應由抗告人另行提起訴訟，以資解決。又按票據
    法第123條所定執票人就本票聲請法院裁定強制執行事件，
    由票據付款地之法院管轄，非訟事件法第194條第1項定有明
    文。觀諸系爭本票業已載明付款地為臺南市○○區○○路○段000
    號00樓之0，故本院就兩造間本件本票裁定事件自有管轄權
    ，至抗告人雖謂：該付款地係相對人事先以定型化約款與抗
    告人成立管轄法院之約定云云，然系爭本票從形式上觀之，
    確有付款地之記載，至於該記載是否屬定型化契約條款，須
    經法院為實質之審查始能判斷，自亦非本件非訟程序所得加
    以審究。從而，本件抗告為無理由，應予駁回。
四、末按非訟事件程序費用之負擔，有相對人者，準用民事訴訟
    法有關訴訟費用之規定；依法應由關係人負擔費用者，法院
    裁定命關係人負擔時，應一併確定其數額；又訴訟費用，由
    敗訴之當事人負擔，非訟事件法第21條第2項、第24條第1項
    、民事訴訟法第78條分別定有明文。經核本件非訟事件程序
    費用額為1,000元（即抗告費），本件抗告無理由，應由抗
    告人負擔。
五、據上論結，本件抗告為無理由，依非訟事件法第46條、第21
    條第2項、第24條第1項、民事訴訟法第495條之1第1項、第4
    49條第1項、第78條，裁定如主文。
中    華    民    國   110    年     4    月    30    日
                  民事第二庭  法  官  王參和
以上正本證明與原本無異。
本裁定除以適用法規顯有錯誤為理由，不得再抗告。如提起再抗
告，應於收受裁定正本後10日內委任律師為訴訟代理人向本院提
出再抗告狀，並繳納再抗告費新臺幣1,000元。
中    華    民    國   110    年     4    月    30    日
                              書記官  程伊妝　
　　　　　　　　　　　　　　　　　　　　
附表:                              編號 發票日 票面金額 (新臺幣) 請求金額 (新臺幣) 到期日 001 109年4月28日 1,500,000元 1,055,000元 110年2月1日